臺灣桃園地方法院刑事判決
110年度交簡上字第317號
上  訴  人  
即  被  告  孫建華


上列上訴人即被告因過失傷害案件，不服本院中華民國110年10
月22日所為110年度壢交簡字第2152號第一審刑事簡易判決（簡
易判決處刑書案號：臺灣桃園地方檢察署110年度調偵字第1174
號），提起上訴，本院管轄之第二審合議庭判決如下：
    主  文
上訴駁回。
孫建華緩刑貳年。
    事實及理由
一、本案經本院合議庭審理結果，認原審簡易判決以被告孫建華
    犯刑法第284條前段之過失傷害罪，判處拘役30日，並諭知
    以新臺幣1000元折算1日為其易科罰金之折算標準，認事用
    法及量刑均無不當，應予維持，並引用原審簡易判決書記載
    之事實、證據及理由（如附件）。
二、被告上訴意旨略以：於調解委員會及偵查中均展現最大誠意
    尋求和解，然告訴人均拒絕協商，請求考量被告為家中獨子
    ，平日靠送瓦斯維生，尚需照顧年邁母親等情，予以減輕其
    刑等語。
三、按法官於有罪判決如何量處罪刑，甚或是否宣告緩刑，均為
    實體法賦予審理法官裁量之刑罰權事項，法官行使此項裁量
    權，自得依據個案情節，參酌刑法第57條所定各款犯罪情狀
    之規定，於法定刑度內量處被告罪刑；除有逾越該罪法定刑
    或法定要件，或未能符合法規範體系及目的，或未遵守一般
    經驗及論理法則，或顯然逾越裁量，或濫用裁量等違法情事
    之外，自不得任意指摘其量刑違法。被告雖以前詞提起上訴
    ，惟原審關於科刑之部分，係以行為人責任為基礎，已審酌
    刑法第57條各款所列情狀，並考量被告所指上情，於法定刑
    度之內為量定，客觀上並無明顯濫權之情形，亦未違反比例
    原則，上訴意旨請求從輕量刑，核無理由，應予駁回。
四、又刑法第74條第1項規定：「受2年以下有期徒刑、拘役或罰
    金之宣告，而有下列情形之一，認以暫不執行為適當者，得
    宣告2年以上5年以下之緩刑，其期間自裁判確定之日起算：
    一、未曾因故意犯罪受有期徒刑以上刑之宣告者。二、前因
    故意犯罪受有期徒刑以上刑之宣告，執行完畢或赦免後，5
    年以內未曾因故意犯罪受有期徒刑以上刑之宣告者。」考其
    立法意旨，於消極面在避免短期自由刑之弊害，使犯人不至
    於在監獄內感染或加深犯罪之惡習與技術，甚至因此失去名
    譽、職業、家庭而自暴自棄，滋生社會問題，積極面則可保
    全偶發犯罪、輕微犯罪者之廉恥，期使渠等自新悔悟，且因
    緩刑附有緩刑期間，受緩刑宣告者如在緩刑期間內再犯罪，
    執行檢察官仍得聲請法院撤銷緩刑，而有藉此督促受緩刑宣
    告者自我檢束身心之功效。查被告前未曾受有期徒刑以上刑
    之宣告確定，有卷內臺灣高等法院被告前案紀錄表可稽，本
    案因一時失慮致罹刑典，惟終能坦承犯行，並與告訴人調解
    成立且履行完畢，有本院調解筆錄在卷可參（見本院二審卷
    第37至42頁），足見被告亟思悔過，堪認確有悛悔之實據，
    信其經此次偵審程序後，當知所警惕而無再犯之虞，是所受
    刑之宣告以暫不執行為適當，併參本案之犯罪程度，爰依刑
    法第74條第1項第1款規定，併予宣告緩刑2年，以勵自新。
據上論斷，應依刑事訴訟法第455條之1第1項、第3項、第368條
、第373條，判決如主文。
本案經檢察官李允煉聲請以簡易判決處刑，檢察官蔡宜均到庭執
行職務。
中    華    民    國    111   年     3    月     9    日
                  刑事第十一庭  審判長法  官  潘政宏
                                      法  官  林育駿
                                      法  官  蔡旻穎
以上正本證明與原本無異。
不得上訴。
　　　　　　　　　　　　　　　        書記官　黃瓊儀
中　　華　　民　　國　　111 　年　　3 　　月　　10　　日
附件：
臺灣桃園地方法院刑事簡易判決
                              110年度壢交簡字第2152號
聲　請　人　臺灣桃園地方檢察署檢察官
被　　　告　孫建華　男　民國00年0月00日生
                    身分證統一編號：Z000000000號
                    住桃園市○鎮區○○路00巷00號
上列被告因過失傷害案件，經檢察官聲請以簡易判決處刑（110
年度調偵字第1174號），本院判決如下：
    主      文
孫建華犯過失傷害罪，處拘役參拾日，如易科罰金，以新臺幣壹
仟元折算壹日。
    事實及理由
一、本件犯罪事實及證據，除犯罪事實欄一第7 行「受有左小指
    擦傷等傷害（詳參診斷證明書）」應更正為「受有左側小指
    開放性傷口約0.5 公分、左側小指擦傷、左側小指挫（傷）
    ，左側前臂擦傷等傷害」，及證據部分應補充「桃園市政府
    警察局中壢分局中壢交通中隊道路交通事故肇事人自首情形
    紀錄表」外，均引用檢察官聲請簡易判決處刑書（如附件）
    之記載。
二、核被告孫建華所為，係犯刑法第284 條前段之過失傷害罪。
    又被告於肇事後，於有偵查犯罪職權之員警前往現場時在場
    ，且當場承認為肇事人，進而接受裁判，有桃園市政府警察
    局中壢分局中壢交通分隊道路交通事故肇事人自首情形紀錄
    表存卷可佐（見偵卷第39頁），已符合自首要件，爰依刑法
    第62條前段規定減輕其刑。
三、爰以行為人之責任為基礎，審酌被告及告訴人各自就本件車
    禍發生之過失程度；被告於犯罪後雖自首坦承犯行，然迄今
    尚未能與被害人達成民事和解，無法取得被害人之諒解，兼
    衡其自陳高中畢業之教育程度、以送瓦斯為業、家庭經濟狀
    況小康（見偵卷第11頁）及被害人所受傷勢程度等一切情狀
    ，量處如主文所示之刑，並諭知易科罰金之折算標準。
四、據上論斷，應依刑事訴訟法第449 條第1 項前段、第3 項、
    第454 條第2 項，刑法第284 條前段、第41條第1 項前段、
    第62條前段，刑法施行法第1 條之1 第1 項，逕以簡易判決
    處刑如主文。
五、如不服本判決，得於判決書送達之翌日起20日內，以書狀敘
    述理由，向本庭提出上訴。本案經檢察官李允煉聲請以簡易
    判決處刑。
中　　華　　民　　國　 110　　年　　10　　月　　22　　日
                  刑事第一庭  法　官　楊奕泠
以上正本證明與原本無異。
如不服本判決，應於判決送達後20日內向本院提出上訴狀（應附
繕本）。
                              書記官　林希潔
中　　華　　民　　國　110 　　年　　10　　月　　22　　日
附錄論罪科刑法條：
中華民國刑法第284條
因過失傷害人者，處一年以下有期徒刑、拘役或十萬元以下罰金
；致重傷者，處三年以下有期徒刑、拘役或三十萬元以下罰金。
附件：
臺灣桃園地方檢察署檢察官110 年度調偵字第1174號聲請簡易判
決處刑書。
臺灣桃園地方檢察署檢察官聲請簡易判決處刑書
                                   110年度調偵字第1174號
    被　　　告　孫建華　男　52歲（民國00年0月00日生）
                        住桃園市○鎮區○○里00鄰○○路00
                          巷00號
                        國民身分證統一編號：Z000000000號
上列被告因過失傷害案件，業經偵查終結，認為宜聲請以簡易判
決處刑，茲將犯罪事實及證據並所犯法條，分敘如下：
            犯罪事實
一、孫建華於民國109 年6 月26日19時15許，騎乘車牌號碼
    000-00 00 號重型機車，沿桃園市中壢區龍昌路由龍川二街
    往後寮二路方向行駛，行經龍昌路與龍昌路2 段190 巷口欲
    左轉190 巷，本應轉彎車應讓直行車先行，且依當時情形，
    並無不能注意之情形，竟疏未注意，與對向亦行經該處欲直
    行由岳長江騎乘車號000-000 號之重型機車發生碰撞，致岳
    長江人、車倒地而受有左側小指擦傷等傷害( 詳參診斷證明
    書所載) 。
二、案經岳長江訴由桃園市政府警察局中壢分局報告偵辦。
            證據並所犯法條
一、證據
   1、被告孫建華之供述。
   2、告訴人岳長江之證述
   3、診斷證明書、道路交通事故現場圖、道路交通事故調查報
      告表（一）、（二）各1 份、現場照片數張等。
   4、按汽車行駛至交岔路口，其行進、轉彎，應依下列規定：
      轉彎車應讓直行車先行，道路交通安全規則第102 條第1
      項第7 款訂有明文，又被告騎車時自應加以注意上揭規定
      ，而依當時狀況，又非不能注意，竟疏未注意，以致肇事
      ，自有過失。另告訴人因本件車禍受有前揭傷害，足認被
      告之過失行為與告訴人所受傷害間，具有相當因果關係
   5、綜上，被告犯嫌應堪認定。
二、核被告所為，係犯刑法第284條前段之過失傷害罪嫌。
三、依刑事訴訟法第451 條第1 項聲請逕以簡易判決處刑。
          此　　致
臺灣桃園地方法院
中　　華　　民　　國　 110　　年　　9 　　月　　1 　　日
                              檢　察　官  李允煉
本件證明與原本無異
中　　華　　民　　國　 110　　年　　10　　月　　7 　　日
                              書  記  官  吳文惠
附記事項：
本件係依刑事訴訟法簡易程式辦理，法院簡易庭得不傳喚被告、
輔佐人、告訴人、告發人等出庭即以簡易判決處刑；被告、被害
人、告訴人等對告訴乃論案件如已達成民事和解而要撤回告訴或
對非告訴乃論案件認有受傳喚到庭陳述意見之必要時，請即另以
書狀向簡易法庭陳述或請求傳訊。
所犯法條：
中華民國刑法第284條
因過失傷害人者，處1 年以下有期徒刑、拘役或10萬元以下罰金
；致重傷者，處3 年以下有期徒刑、拘役或30萬元以下罰金。